臺灣苗栗地方法院刑事判決　　　　　　　 93年度訴字第213號
公　訴　人　臺灣苗栗地方法院檢察署檢察官
被　　　告　乙○○
　　　　　　甲○○
上列被告等因違反槍砲彈藥刀械管制條例案件，經檢察官提起公
訴（92年度偵字第3491號），本院依簡式審判程序審理，判決如
下：
    主  文
乙○○未經許可，持有槍砲之主要組成零件，處有期徒刑壹年，
併科罰金新臺幣伍萬元，罰金如易服勞役，以新臺幣玖佰元即銀
元佰元折算壹日。扣案如附表所示之改造手槍之主要組成零件
，沒收。
甲○○未經許可，寄藏槍砲之主要組成零件，處有期徒刑拾壹月
，併科罰金新臺幣伍萬元，罰金如易服勞役，以新臺幣玖佰元即
銀元佰元折算壹日。扣案如附表所示之改造手槍之主要組成零
件，沒收。
    犯罪事實及理由
一、犯罪事實
    乙○○明知未經許可，不得持有槍砲之主要組成零件，竟於
    民國92年7 月間某日，在臺中市○○路某家模型店，購得如
    附表所示公告管制槍砲使用主要組成零件之土造金屬槍管1
    枝，而未經許可持有該得供組成槍枝之主要組成零件。嗣於
    同年8 月間某日，乙○○將該金屬槍管交付予甲○○，委其
    保管。甲○○亦明知乙○○所託其保管之如附表所示土造金
    屬槍管1 支係屬槍砲之主要組成零件，竟未經許可而收受之
    ，並將該土造金屬槍管1 支寄藏於其位於苗栗縣中興工業區
    ○○街3 之1 號住處。嗣92年9 月4 日21時30分許，於上揭
    甲○○之住處，為警搜索時當場查獲，並扣得如附表所示之
    土造金屬槍管1 支。案經台中縣警察局報請臺灣苗栗地方法
    院檢察署檢察官偵查起訴。
二、證據名稱
  (一)被告甲○○、乙○○於本院審理中之自白。
  (二)查獲現場照片10幀。
  (三)扣案如附表所示之土造金屬槍管1支。
  (四)內政部刑事警察局92年11月3 日刑鑑字第0920174135號槍彈
    鑑定書、內政部93年2 月11日刑授警字第0930075057號函各
    1 份。
三、另依臺灣高等法院被告全國前案紀錄表所示，可知被告乙○
    ○另涉犯3 起違反槍砲彈藥刀械管制條例案件，是本案被告
    乙○○違反槍砲彈藥刀械管制條例案件，與其他槍砲案件，
    是否有裁判上一罪關係，或具有吸收關係之實質上一罪關係
    ，依序說明如下：
  (一)被告乙○○另有涉犯違反槍砲彈藥刀械管制條例案件如下：
    (1)臺灣高等法院臺中分院92年度上訴字第2217號案件，判決
      之事實：乙○○基於概括犯意，於91年3 月間某日向「阿
      彬」男子購入具殺傷力之改造玩具手槍1 把、具殺傷力之
      改造子彈7 顆，並自斯時起，未經許可而持有前開具殺傷
      力之槍、彈，且將之藏放至台中市○○路454 號16樓之22
      之租屋處。嗣乙○○於91年8 月間某日搬家，乃將前揭槍
      、彈改放置於苗栗縣苗栗市福興里13鄰福星7 之3 號住處
      。迨於91年9 月17日上午11時許，為警查獲，並扣得前開
      槍、彈。論罪科刑部分，被告乙○○係犯槍砲彈藥刀械管
      制條例第11條第4 項之未經許可，持有可發射子彈具有殺
      傷力之改造玩具手槍、第12條第4 項之未經許可，持有具
      有殺傷力之改造子彈。其一行為觸犯數罪名，為想像競犯
      。此案業於93年3 月26日判決確定，此有上開判決及前案
      紀錄表各1 份附卷可稽。
    (2)本院申股另案審理中之93年度訴字第350 號案件，檢察官
      起訴之事實：乙○○於92年12月底某日，向「阿明」之男
      子，購入具殺傷力之改造玩具手槍1 把、仿ＦＮ廠半自動
      手槍製造之改造四五手槍1 把及具殺傷力之改造子彈7 顆
      ，並自斯時起未經許可而持有前開具殺傷力之槍、彈，並
      將前述改造手槍及7 顆改造子彈隨身攜帶，另將仿ＦＮ廠
      之改造四五手槍藏放於苗栗市新東大橋下方。嗣於93年1
      月14日17時30分許，為警查獲，並扣得改造手槍1 支及改
      造子彈7 顆；另警方於同年月16日1 時30分許，在苗市新
      東大橋下取出前述改造四五手槍，並予查扣。起訴之法條
      ：槍砲彈藥刀械管制條例第11條第4 項之未經許可，持有
      可發射子彈具有殺傷力之改造玩具手槍、第12條第4 項之
      未經許可，持有具有殺傷力之改造子彈罪嫌，此有上開起
      訴書及前案紀錄表各1份附卷可稽。
    (3)臺灣臺中地方法院檢察署93年度偵字第8856號案件，起訴
      之事實：乙○○、李安順基於犯意之聯絡，自93年4 月初
      起，分別購得各式槍械及子彈，再利用乙○○位於台中市
      西屯區○○街108 號9 樓之1 租住處，備置鑽床、砂輪機
      、老虎鉗、通槍條、工業底火等製造槍械、彈藥之器械工
      具，接續多次製造可發射子彈具殺傷力之改造槍枝、子彈
      。嗣於93年5 月5 日14時許，在台中市○○路○段278 號
      旁，自乙○○駕駛之車號1178─HB號自用小客車後車箱內
      ，查扣改造長槍1 枝（含長鋼瓶1 支及短鋼瓶1 支）。復
      自李安順身上查扣改造手槍1 枝（含彈匣）、子彈9 顆，
      復自李安順駕駛之車號X5─8747號自用小客車後車箱內，
      查扣改造手槍5 支（4 支含彈匣）、槍管8 支、滑套5 個
      、彈匣4 個、槍枝彈簧1 包、子彈成品22顆、子彈半成品
      53顆、工業用底火4 排、改造工具1 批。復至台中市○○
      區○○街108 號9 樓之1 ，查扣改造手槍1 枝、改造手槍
      半成品1 枝、滅音器2 支、滑套1 個、彈匣2 個、工業用
      底火2 排、鑽床1 組、砂輪機1 組、老虎鉗1 支、改造工
      具1 批、鋼珠1 包等。起訴之法條：槍砲彈藥刀械管制條
      例第11條第1 項之未經許可製造其他可發射子彈具有殺傷
      力之槍枝、第12條第1 項之未經許可製造子彈罪嫌，此有
      上開起訴書及前案紀錄表各1 份附卷可稽。
  (二)刑法第五十六條之連續犯，係指基於概括之犯意，連續數行
    為，觸犯構成犯罪要件相同之罪名者而言。又牽連犯指犯一
    罪而其方法或結果之行為，犯他罪名而言；申言之，行為之
    目的，在犯某罪，但其實施犯罪之方法，或因犯某一罪而其
    結果，另犯其他罪名；即2者之間，互有密切之牽連關係存
    在（最高法院91年度台上字第2464號判決參照）。
  (三)觀諸前案(一)(1)及(一)(2)之犯罪時間，分別係在91年3 月及92年
    12 月 底，其犯罪之態樣均為未經許可，持有可發射子彈具
    有殺傷力之改造玩具手槍、持有具有殺傷力之改造子彈之犯
    行。而本件之犯罪時間則於92年7 月間，其犯罪態樣為未經
    許可持有公告管制槍砲使用主要組成零件之土造金屬槍管，
    足見本案與其餘2 案，犯罪構成要件顯不相同，核無連續犯
    之適用，此外，二者亦無方法結果之牽連關係，且非以一行
    為同時觸犯數罪名，自非裁判上之一罪。
  (四)至本案持有槍管之目的，是否係為製造、改造槍枝使用，而
    與上述(一)(3)之被訴犯行有方法結果之牽連關係？或持有槍管
    進而製造槍砲之吸收關係？經查，被告乙○○於本院審理時
    供稱：「（問：你購買這些金屬槍管的目的？）我本身對於
    金屬的東西比較好奇，喜歡玩，去找甲○○的時候，要回臺
    中的時候怕路上會有危險，就把槍管寄放在他那邊。」、「
    （問：你購買金屬槍管有無準備要製造槍枝之用？）沒有，
    只是單純的把玩而已。」等語（見本案卷第143 頁）。足見
    被告乙○○係單純臨時起意而犯本案，亦非係為製造槍枝之
    目的而持有，故要難認本案之事實與(一)(3)之事實有何實質上
    一罪之吸收關係，或方法結果之牽連關係、連續數行為觸犯
    構成犯罪要件相同之罪名之連續犯關係，此外，2 案亦非以
    一行為同時觸犯數罪名，自無裁判上之一罪關係可言。
  (五)綜上，被告乙○○本案所犯，核與他案均無裁判上一罪或實
    質上一罪之關係，本院自得單獨予以審理、裁判，附此敘明
    。
四、末查，扣案如附表所示之土造金屬槍管1 支係違禁物，應依
    刑法第38條第1 項第1 款之規定予以宣告沒收。至其餘經警
    於被告甲○○住處扣得詳如扣押物品清單所載之改造手槍半
    成品、子彈等物，均與本案無關，業據被告甲○○供承無訛
    ，且經鑑定之結果，均無殺傷力，有上開內政部刑事警察局
    92年11月3 日刑鑑字第0920174135號槍彈鑑定書及內政部93
    年2 月11日刑授警字第0930075057號函各1 份可佐，故非法
    律所公告之違禁物，爰不予宣告沒收，附此敘明。
五 、應適用之法條
  (一)刑事訴訟法第273 條之1 第1 項，第299 條第1 項前段、第
    310條之2、第454條第1項。
  (二)槍砲彈藥刀械管制條例第13條第4項。
  (三)刑法第11條前段、第42條第2 項、第38條第1項第1款。
  (四)罰金罰鍰提高標準條例第2條。
  (五)現行法規所定貨幣單位折算新台幣條例第2條。
本案經檢察官林文中到庭執行職務。
中　　華　　民　　國　　94　　年　　4 　　月　　20　　日
                  刑事第一庭     法  官  顧 正 德
以上正本證明與原本無異
如不服本判決應於送達後10日內向本院提出上訴狀（應附繕本）
                                 書記官  廖 鳳 美
中　　華　　民　　國　　94　　年　　4 　　月　　28　　日
附表
┌──┬────────┬──┬────────────┐
│編號│主要組成零件名稱│數量│備註                    │
├──┼────────┼──┼────────────┤
│一  │土造金屬槍管    │壹支│可供仿ＧＬＯＣＫ廠一七型│
│    │                │    │半自動手槍製造之玩具手槍│
│    │                │    │換裝使用。              │
└──┴────────┴──┴────────────┘
附錄本判決論罪科刑法條：
槍砲彈藥刀械管制條例第13條第4項
未經許可，持有、寄藏或意圖販賣而陳列第 1 項所列零件者，第
6 月以上五年以下有期徒刑，併科新台幣3,000,000 元以下罰金
。
罰金罰鍰提高標準條例第2條
依刑法第41條易科罰金或第42條第2 項易服勞役者，均就其原定
數額提高為一百倍折算一日；法律所定罰金數額未依本條例提高
倍數，或其處罰法條無罰金刑之規定者，亦同。
